【裁判字號】    97,訴,648
【裁判日期】    970421
【裁判案由】    毒品危害防制條例
【裁判全文】
臺灣板橋地方法院刑事判決               97年度訴字第648號
公  訴  人  臺灣板橋地方法院檢察署檢察官
被      告  甲○○
                  （現另案於臺灣臺北監獄臺北分監執行中）
上列被告因違反毒品危害防制條例案件，經檢察官提起公訴（96
年度毒偵字第9089號），嗣因被告於本院準備程序中就被訴事實
為有罪之陳述，本院告知被告簡式審判程序之旨，並聽取當事人
之意見後，由本院合議庭裁定改由受命法官獨任依簡式審判程序
進行，判決如下：
    主  文
甲○○施用第一級毒品，累犯，處有期徒刑捌月，扣案之已使用
過之注射針筒貳支、盛裝過海洛因之塑膠袋伍只，均沒收之。
    事  實
一、甲○○前於民國93年間，因施用毒品案件，經本院以93年度
    毒聲字第634 號裁定送勒戒處所觀察、勒戒後，認無繼續施
    用毒品之傾向，執行完畢釋放出所，經臺灣板橋地方法院檢
    察署檢察官於93年5 月6 日以93年度毒偵字第1747號為不起
    訴處分確定。又於94年間，因施用第一、二級毒品案件，經
    本院以94年度訴字第1378號判決各判處有期徒刑7 月、3 月
    ，並定應執行有期徒刑8 月確定，甫於95年11月11日縮刑期
    滿執行完畢（於本案構成累犯）；再於96年間，因施用第一
    、二毒品案件，經本院以96年度訴字第2498號判決分別處有
    期徒刑8 月及4 月，各減刑為有期徒刑4 月及2 月，及定應
    執行有期徒刑5 月，並於96年10月1 日確定（尚未執行完畢
    ）。詎甲○○猶不知悔悟，於上開觀察、勒戒執行完畢釋放
    後5 年內，復基於施用第一級毒品海洛因之犯意，於96年11
    月6 日中午，在臺北縣新莊市○○○路上某加油站廁所內，
    以將海洛因摻水後注入針筒內注射之方式，施用第一級毒品
    海洛因。嗣於同年月7 日11時25分許，為警在臺北縣新莊市
    ○○○路與建國一路口查獲，並扣得其所有已使用過之注射
    針筒2 支及殘渣袋5 只。
二、案經臺北縣政府警察局新莊分局報告臺灣板橋地方法院檢察
    署檢察官偵查起訴。
    理  由
壹、程序方面：
    查本件被告甲○○所犯並非死刑、無期徒刑、最輕本刑為三
    年以上有徒刑之罪或高等法院管轄第一審案件，而其於準備
    程序進行中，被告先就被訴事實為有罪之陳述，經法官告知
    簡式審判程序之旨，並聽取公訴人及被告之意見後，本院認
    適宜改依簡式審判程序進行，爰依刑事訴訟法第273 條之1
    第1 項、第284 條之1 規定，由本院合議庭以裁定由受命法
    官獨任進行簡式審判程序，合先敘明。
貳、實體方面：
一、上揭事實，業據被告甲○○於警詢、偵查及本院審理時坦承
    不諱，復有搜索扣押筆錄、扣押物品目錄表各乙份、查獲現
    場蒐證照片2 幀存卷可稽，及已使用過之注射針筒2 支及殘
    渣袋5 只扣案可資佐證。又被告為警查獲時所採其尿液送驗
    結果，係呈嗎啡陽性反應，此有臺北縣政府警察局新莊分局
    偵辦毒品危害防制條例案被移送人姓名代碼對照表（代碼編
    號：H0000000）、台灣檢驗科技股份有限公司於96年11月23
    日出具之濫用藥物尿液檢驗報告（報告編號：CH/2007/B051
    4） 各1 份在卷可稽。被告之任意性自白核與事實相符，堪
    以採信。又查，被告前於93年間，因施用毒品案件，經本院
    以93年度毒聲字第634 號裁定送勒戒處所觀察、勒戒後，認
    無繼續施用毒品之傾向，執行完畢釋放出所，經臺灣板橋地
    方法院檢察署檢察官於93年5 月6 日以93年度毒偵字第1747
    號為不起訴處分確定，此有該不起訴處分書及臺灣高等法院
    被告前案紀錄表在卷可稽。綜上所述，足認被告前經觀察勒
    戒執行完畢釋放後，五年內再犯本件施用第一級毒品犯行。
    本案事證明確，被告犯行堪以認定，應依法論科。
二、查海洛因屬於毒品危害防制條例第2 條第2 項第1 款所規定
    之第一級毒品，核被告所為，係犯毒品危害防制條例第10條
    第1 項之施用第一級毒品罪。被告施用前持有第一級毒品之
    低度行為，為進而施用之高度行為所吸收，不另論罪。又其
    於94年間，因施用毒品案件，經本院以94年度訴字第1378號
    判決各判處有期徒刑7 月、3 月，並定應執行有期徒刑8 月
    確定，甫於95年11月11日縮刑期滿執行完畢，此有上述前科
    表附卷可稽，被告於五年內故意再犯有期徒刑以上之本罪，
    為累犯，應依刑法第47條第1 項規定，加重其刑。審酌被告
    有施用毒品前科，品行非佳，且曾經觀察勒戒執行完畢，竟
    再為本件施用毒品犯行，顯見其不思悔改，自制力亦顯不佳
    ，足以戕害其身心，滋生其他犯罪，惡化治安，嚴重損及公
    益；惟另考量被告之智識程度、生活狀況，及其於犯後已坦
    承犯行，而其施用毒品行為於本質上係屬自我戕害行為，反
    社會性之程度應屬較低等一切情狀，量處如主文所示之刑，
    以資懲儆。又扣案之已使用過之注射針筒2 支及盛裝過海洛
    因之塑膠袋5 只，均係被告所有以供其施用第一級毒品海洛
    因所用之物，業據被告供明在卷，爰依刑法第38條第1 項第
    2 款規定，併予宣告沒收。
據上論斷，應依刑事訴訟法第273 條之1 第1 項、第299 條第1
項前段，毒品危害防制條例第10條第1 項，刑法第11條前段、第
47條第1 項、第38條第1 項第2 款，判決如主文。
本案經檢察官江祐丞到庭執行職務。
中    華    民    國    97    年    4     月    21    日
                  刑事第十一庭法  官  林淑婷
以上判決正本證明與原本無異。
如不服本判決，應於送達後十日內，向本院提出上訴狀（上訴書
狀應敘述具體理由）。
                              書記官  林金良
中    華    民    國    97    年    4     月    21    日
附錄本案論罪科刑法條全文：
毒品危害防制條例第十條
施用第一級毒品者，處六月以上五年以下有期徒刑。
施用第二級毒品者，處三年以下有期徒刑。


司法院資訊處製作；財團法人民間司法改革基金會備份。
